【裁判字號】    98,訴,273
【裁判日期】    980430
【裁判案由】    違反毒品危害防制條例
【裁判全文】
臺灣嘉義地方法院刑事判決               98年度訴字第273號
公  訴  人  臺灣嘉義地方法院檢察署檢察官
被      告  甲○○
上列被告因違反毒品危害防制條例案件，經檢察官提起公訴（98
年度毒偵字第26號），因被告於本院準備程序中就被訴事實為有
罪之陳述，經本院合議庭裁定由受命法官獨任以簡式審判程序審
理判決如下：
    主  文
甲○○施用第一級毒品，累犯，處有期徒刑玖月；又施用第二級
毒品，累犯，處有期徒刑伍月。應執行有期徒刑壹年。
    犯 罪 事 實
一、甲○○前於民國92年間因施用毒品案件，經本院裁定送觀察
    、勒戒後，因認有繼續施用毒品之傾向，再經本院以92年度
    毒聲字第767號裁定令入戒治處所施以強制戒治，同案刑事
    部分則經本院以92年度訴字第466號判決判處有期徒刑7月確
    定；復於92年間，另因違反毒品危害防制條例案件，經本院
    以92年度簡字第1530號判決判處有期徒刑5月，如易科罰金
    ，以銀元300元折算1日確定，而上開二罪經定其應執行刑為
    有期徒刑11月確定。嗣於強制戒治期間，至93年1月9日因毒
    品危害防制條例修正施行而免除戒治，刑事部分則迄93年11
    月21日縮刑期滿執行完畢出監。詎仍不知悛悔，於上開強制
    戒治執行完畢後5年內，分別基於施用第一級毒品海洛因及
    第二級毒品安非他命之犯意，於97年10月14日晚間10時許，
    在其位於嘉義縣水上鄉柳新村凌雲二村172號住處，分別以
    將海洛因摻水置於針筒注射身體之方式，施用海洛因1次及
    將安非他命放入玻璃球內用火燒烤後吸食其煙氣之方式，施
    用安非他命1次。嗣於97年10月16日晚間10時許，為警持搜
    索票前往甲○○上揭住處執行搜索，經其同意後採尿送驗，
    檢驗結果確呈海洛因進入人體後，經代謝作用所分解生成之
    嗎啡及安非他命、甲基安非他命陽性反應，始查悉上情。
二、案經嘉義縣警察局移送臺灣嘉義地方法院檢察署檢察官偵查
    起訴。
    理  由
一、本件被告甲○○所犯係死刑、無期徒刑、最輕本刑為3年以
    上有期徒刑以外之罪，亦非高等法院管轄第一審案件，且被
    告於本院準備程序中，已就被訴事實為有罪之陳述，經告知
    簡式審判程序之旨後，被告及檢察官對於本件改依簡式審判
    程序審理均表示同意，經本院合議庭依刑事訴訟法第273條
    之1第1項規定，裁定本件由受命法官獨任以簡式審判程序加
    以審理，是本件依刑事訴訟法第273條之2規定，不受同法第
    159條第1項、第161條之2、第161條之3、第163條之1及第16
    4條至第170條有關證據提示、交互詰問及傳聞證據等相關規
    定之限制，合先敘明。
二、上開犯罪事實，業據被告坦承不諱，且其本件為警採集送驗
    之尿液，經以酵素免疫法（EIA）初步篩檢及氣相層析質譜
    法（GC／MS）確認鑑定，檢驗結果確呈海洛因進入人體後，
    經代謝作用所分解生成之代謝物嗎啡及安非他命、甲基安非
    他命之陽性反應，有詮昕科技股份有限公司97年11月20日濫
    用藥物尿液檢驗報告及代號與真實姓名對照表各1紙在卷可
    資佐證（見嘉義縣警察局嘉縣警刑偵字第0970091174號刑案
    偵查卷宗第5頁、第11頁），足認被告上開任意性自白與事
    實相符，堪予採信。被告前於92年間因施用毒品案件，經本
    院裁定送觀察、勒戒後，因認有繼續施用毒品之傾向，再經
    本院以92年度毒聲字第767號裁定令入戒治處所施以強制戒
    治，同案刑事部分則經本院以92年度訴字第466號判決判處
    有期徒刑7月確定；復於92年間，另因違反毒品危害防制條
    例案件，經本院以92年度簡字第1530號判決判處有期徒刑5
    月，如易科罰金，以銀元300元折算1日確定，而上開二罪經
    定其應執行刑為有期徒刑11月。嗣於強制戒治期間，至93年
    1月9日因毒品危害防制條例修正施行而免除戒治，刑事部分
    則迄93年11月21日縮刑期滿執行完畢出監等情，有臺灣高等
    法院被告前案紀錄表在卷可按，又於強制戒治執行完畢後5
    年內再犯本件施用毒品犯行，依毒品危害防制條例第23條第
    2項規定，應依法逕行追訴處罰。本件事證明確，被告犯行
    堪以認定。
三、查海洛因、安非他命分別為毒品危害防制條例第2條第2項第
    1款、第2款所定之第一級、第二級毒品，故核被告所為，分
    別係犯毒品危害防制條例第10條第1項之施用第一級毒品罪
    及同條第2項之施用第二級毒品罪。被告持有海洛因、安非
    他命以施用，其持有之低度行為，應為各該施用之高度行為
    所吸收，均不另論罪。其所犯上開數罪，犯意各別，觸犯構
    成要件不同之罪名，應予分別論處，併合處罰。又其前於92
    年間因施用毒品案件，經本院以92年度訴字第466號判決判
    處有期徒刑7月確定；復於92年間，另因違反毒品危害防制
    條例案件，經本院以92年度簡字第1530號判決判處有期徒刑
    5月，如易科罰金，以銀元300元折算1日確定，而上開二罪
    經定其應執行刑為有期徒刑11月確定，於93年11月21日縮刑
    期滿執行完畢出監等情，已如上述，其於受徒刑之執行完畢
    後，5年以內故意再犯本件有期徒刑以上之2罪，均為累犯，
    應依法各加重其刑。爰審酌被告曾因施用毒品經裁定觀察、
    勒戒、強制戒治及判處徒刑執行完畢，猶未知警惕而再犯本
    案，足見其未徹底戒除施用毒品之惡習，惟念及施用毒品本
    質上係戕害自身健康之行為，尚未嚴重破壞社會秩序或侵害
    他人權益，且被告坦承犯行、犯後態度尚可暨其犯罪之動機
    、目的、手段、智識程度等一切情狀，分別量處如主文所示
    之刑，並定其應執行之刑。又本件因所定應執行之刑已逾6
    月，依刑法第41條第2項規定，即不得易科罰金；且因數罪
    併罰中之1罪，依刑法規定得易科罰金，若因與不得易科之
    他罪併合處罰結果而不得易科罰金時，原可易科部分所處之
    刑，自亦無庸為易科折算標準之記載（司法院釋字第144號
    解釋參照），故施用第二級毒品部分，雖係最重本刑為5年
    以下有期徒刑以下之刑之罪，而受6個月以下有期徒刑之宣
    告，亦毋庸諭知易科罰金折算標準，附此敘明。
據上論斷，應依刑事訴訟法第273條之1第1項、第299條第1項前
段，毒品危害防制條例第10條第1項、第2項，刑法第11條前段
、第47條第1項、第51條第5款，判決如主文。
本案經檢察官郭志明到庭執行職務。
中    華    民    國    98    年    4     月    30    日
                  刑事第四庭    法  官  吳育霖
以上正本證明與原本無異。
如不服本判決應於收受判決後10日內向本院提出上訴書狀，並應
敘述具體理由；其未敘述上訴理由者，應於上訴期間屆滿後20日
內向本院補提理由書（均須按他造當事人之人數附繕本）「切勿
逕送上級法院」。告訴人或被害人如對於本判決不服者，應具備
理由請求檢察官上訴，其上訴期間之計算係以檢察官收受判決正
本之日期為準。
中    華    民    國    98    年    4     月    30    日
                                書記官  林美芳
附錄本案論罪科刑法條：
毒品危害防制條例第10條
施用第一級毒品者，處6月以上5年以下有期徒刑。
施用第二級毒品者，處3年以下有期徒刑。


司法院資訊處製作；財團法人民間司法改革基金會備份。
